【裁判字號】    95,易,147
【裁判日期】    950512
【裁判案由】    竊盜等
【裁判全文】
臺灣基隆地方法院刑事判決               95年度易字第147號
公  訴  人  臺灣基隆地方法院檢察署檢察官
被      告  甲○○
上列被告因竊盜等案件，經檢察官提起公訴（95年度偵緝字第20
7 號），被告並為有罪陳述，本院合議庭乃裁定由受命法官獨任
以簡式審判程序進行審理，並判決如下：
    主  文
甲○○竊盜，處有期徒刑月，如易科罰金，以佰元折算壹日
。緩刑貳年。
    事  實
一、緣甲○○係丙○○妻子之堂弟，與丙○○有四親等之姻親關
    係。民國93年2 月間，甲○○因自宅修繕而暫時寄住丙○○
    位在基隆市○○區○○路48巷141 號住處（惟尚非同財共居
    之親屬），並因故自丙○○言談之間，得悉丙○○瑞芳農會
    提款卡（帳號00000000000000）之提款密碼。乃甲○○竟因
    經濟困窘，而萌生意圖為自己不法所有之概括犯意暨竊盜上
    開提款卡俾對自動櫃員機詐領現款之故意，先於93年2 月24
    日上午9 時許，趁丙○○不注意之機會，在丙○○住處，徒
    手竊取上開提款卡1 只得手；再於同日上午10時至11時許，
    持上開提款卡至臺北縣萬里鄉○○○路段之中華郵政自動櫃
    員機，未得丙○○之授權而輸入丙○○提款密碼，先、後4
    次提領現款新臺幣（下同）20,000元、20,000元、20,000元
    、20,000元，總計提領現款80,000元（且每次提領現款，並
    均須自丙○○之存款帳戶扣除6 元手續費）；繼而持上開提
    款卡至基隆市區○○○路段之華南銀行自動櫃員機，未得丙
    ○○之授權而輸入前揭密碼，提領現款10,000元（且另須自
    丙○○之存款帳戶扣除6 元手續費），而連續5 次以此不正
    方法由自動付款設備詐取中華郵政、華南銀行之財物，總計
    90,000元現金得手，並將之花用一空。嗣丙○○查覺其存款
    短少而報警處理，員警乃於調閱上開自動櫃員機之監視攝錄
    畫面後，循線查悉上情。
二、案經臺北縣政府警察局瑞芳分局移送臺灣基隆地方法院檢察
    署檢察官偵查起訴。
    理  由
壹、程序事項
    查本案被告甲○○所犯者非為死刑、無期徒刑、最輕本刑為
    三年以上有期徒刑之罪或高等法院管轄第一審案件，其於準
    備程序進行中，先就被訴事實為有罪之陳述，經告知其簡式
    審判程序之旨，並聽取被告、公訴人之意見後，本院業已依
    刑事訴訟法第二百七十三條之一第一項之規定，裁定由受命
    法官獨任以簡式審判程序進行本案之審理。
貳、實體事項
一、證據能力
    「被告以外之人於審判外之言詞或書面陳述，除法律有規定
    者外，不得作為證據」之規定，於法院以簡式審判程序處刑
    者，不適用之。刑事訴訟法第一百五十九條第二項前段定有
    明文。乃不受傳聞證據法則拘束之例外性規定。準此，本案
    相關證人於審判外之言詞或書面陳述，倘查無不得作為本案
    審判依據之其他情事，復業經本院踐行證據調查之合法程序
    ，就令係屬傳聞（審判外之陳述），核其自猶可據為本案審
    判之證據。合先指明。
二、本案事實認定
    上揭事實業據被告甲○○於本院審理時坦認在卷，核與證人
    即被害人丙○○於警詢中證述之情節相符，並有丙○○瑞芳
    農會存摺節本1 件及中華郵政、華南銀行自動櫃員機監視攝
    錄畫面翻拍照片4 張在卷可佐，堪認被告於本院審理時之任
    意性自白，與事實相符，可以採信。綜上所陳，本案事證明
    確，被告竊盜、對自動付款設備詐欺取財之犯行，均堪認定
    。
三、論罪科刑：
  (一)核被告所為，係犯刑法第三百二十條第一項普通竊盜罪及同
    法第三百三十九條之二第一項對自動付款設備詐欺取財罪。
    起訴書雖誤繕被告犯罪時、地，然此業據蒞庭檢察官於未變
    動其社會基本事實同一性之前提下，當庭更正如本判決事實
    欄之所載，本於檢察一體之原則，本院當以蒞庭檢察官所到
    庭更正者，為起訴所指之犯罪時地。被告前後5 次詐欺取財
    犯行，時間緊接，手法相類，所犯復係構成要件相同之罪名
    ，顯係基於概括犯意而反覆為之，為連續犯，應依刑法第五
    十六條規定，論以一罪，並加重其刑。被告係以竊得之瑞芳
    農會提款卡1 只，連續5 次由自動付款設備詐取中華郵政、
    華南銀行之財物，所犯刑法第三百二十條第一項竊盜罪、刑
    法第三百三十九條之二第一項對自動付款設備詐欺取財罪間
    ，有方法、目的之牽連關係，為牽連犯，應依刑法第五十五
    條規定，從一重之刑法第三百二十條第一項之普通竊盜罪處
    斷。本院審酌被告時值盛年，竟不思努力工作以換取金錢財
    物，妄想以此方式不勞而獲，觀念偏差，有待矯治；兼以被
    告犯罪之動機、目的、手段、生活狀況、品行、被害人丙○
    ○所受損害及被告已表悔悟、坦承犯行之犯後態度等一切情
    狀，量處如主文所示之刑，併諭知易科罰金之折算標準。
  (二)被告前未曾受有期徒刑以上刑之宣告，此有臺灣高等法院被
    告前案紀錄表在卷可參，本次純因一時失慮，致罹刑典，犯
    後復已深表悔悟，戮力賠償被害人丙○○所受損害，取得被
    害人丙○○之諒解，被害人丙○○遂於檢察官偵查中具狀撤
    回本案告訴（惟本案情節尚無刑法第三百二十四條規定之適
    用），有丙○○在偵查中繕具之書狀1 紙可憑，經此科刑宣
    告，信當知所警惕，而無再犯之虞，因認所受刑之宣告，以
    暫不執行為適當，爰併宣告緩刑二年，以勵來茲，用啟自新
    。
據上論斷，應依刑事訴訟法第二百七十三條之一第一項、第二百
九十九條第一項前段，刑法第三百二十條第一項、第三百三十九
條之二第一項、第五十五條、第五十六條、第七十四條第一款、
第四十一條第一項前段，罰金罰鍰提高標準條例第一條前段、第
二條，判決如主文。
本案經檢察官乙○○到庭執行職務。
中    華    民    國    95    年    5     月    12    日
                  刑事第三庭法  官  王慧惠
以上正本證明與原本無異。
對於本件判決如有不服，應於收受送達後10日內，向本院提出上
訴書狀，上訴於臺灣高等法院，並按他造當事人之人數附具繕本
。
中    華    民    國    95    年    5     月    12    日
                            書記官  王一芳
附錄論罪法條
中華民國刑法第320條第1項
(普通竊盜罪)
意圖為自己或第三人不法之所有，而竊取他人之動產者，為竊盜
罪，處 5 年以下有期徒刑、拘役或 500 元以下罰金。
中華民國刑法第339條之2
意圖為自己或第三人不法之所有，以不正方法由自動付款設備取
得他人之物者，處 3 年以下有期徒刑、拘役或 1 萬元以下罰金
。


司法院資訊處製作；財團法人民間司法改革基金會備份。
